【裁判字號】    98,上訴,201
【裁判日期】    980303
【裁判案由】    違反毒品危害防制條例
【裁判全文】
臺灣高等法院臺中分院刑事判決         98年度上訴字第201號
上  訴  人
即  被  告  乙○○
                    現於臺灣臺中監獄苗栗分監執行中
指定辯護人  本院公設辯護人  丙○○
上列上訴人因違反毒品危害防制條例案件，不服臺灣苗栗地方法院
97年度訴字第538號中華民國97年12月9日第一審判決（起訴案號
：臺灣苗栗地方法院檢察署97年度偵字第3001號），提起上訴，
本院判決如下：
    主  文
上訴駁回。
    事  實
一、乙○○曾於民國95年間，因違反毒品危害防制條例案件，經
    法院判處有期徒刑7月、4月、9月、6月確定，經減刑後，裁
    定應執行有期徒刑1年確定，甫於97年1月31日縮刑期滿執行
    完畢。詎仍不知悔改，明知海洛因係毒品危害防制條例所列
    管之第一級毒品，竟意圖營利，基於販賣第一級毒品海洛因
    之犯意，先於不詳時、地向不詳年籍綽號「阿清」之成年男
    子購入數量不詳之海洛因後，即分裝成每包約0.1 公克之重
    量，再以每包新臺幣（下同）500 元、700 元或800 元不等
    之價格，先後於附表一所示時、地販賣予如附表一所示之鄭
    春菊、詹秋雲2 人，而各得如附表一所示之價款，從中賺取
    差價獲利。迨於97年6月25日，經員警持原審核發之搜索票
    及檢察官核發之拘票，前往乙○○如附表一所示之貨櫃屋內
    執行搜索及拘提，並扣得海洛因30小包（淨重4.03公克、空
    包裝總重6.18公克）、電子磅秤1台、塑膠刮杓2支、塑膠夾
    鍊袋4大包（含大型夾鍊袋226個、小型夾鍊袋41個及殘渣袋
    20 個）、LG牌手機、三星牌手機各1支、安非他命吸食器1
    組及注射針筒19支，始查獲上情。
二、案經臺灣苗栗地方法院檢察署檢察官指揮海巡署中部地區巡
    防局第三海岸巡防總隊、苗栗縣警察局竹南分局共同查辦後
    ，報請臺灣苗栗地方法院檢察署檢察官偵查起訴。
    理  由
壹、證據能力部分：
    按被告以外之人於偵訊中向檢察官所為之陳述，除顯有不可
    信之情況者外，得為證據，刑事訴訟法第159 條之1 第2 項
    定有明文。而所謂不可信情況之認定，法院應審酌被告以外
    之人於陳述時之外在環境及情況，例如：陳述時之心理狀況
    、有無受到外力干擾等，以為判斷之依據，故係決定陳述有
    無證據能力，而非決定陳述內容之證明力。是被告以外之人
    前於偵查中已具結而為證述，除反對該項供述得具有證據能
    力之一方，已釋明「顯有不可信之情況」之理由外，皆得為
    證據；又司法實務運作上，咸認偵查中檢察官向被告以外之
    人所取得之陳述，原則上均能遵守法律規定，不致違法取供
    ，其可信性極高，因而明定除顯有不可信之情況者外，得為
    證據，即被告以外之人於偵查中依法應具結者已具結，向檢
    察官所為之陳述，原則上具有證據能力，於例外「顯有不可
    信之情況」，始不具證據能力。本案證人鄭春菊、詹秋雲在
    偵查中之證述，經檢察官告以具結之義務及偽證之處罰，已
    經具結而擔保其證述之真實性，且無證據顯示係遭受強暴、
    脅迫、詐欺、利誘等外力干擾情形，或在影響其等心理狀況
    致妨礙其自由陳述等顯不可信之情況下所為，其陳述既無顯
    不可信之情況，依前開說明，證人鄭春菊、詹秋雲於偵查中
    之證述，自有證據能力。
貳、實體部分：
一、訊據被告乙○○矢口否認有何販賣海洛因之犯行，辯稱：扣
    案之海洛因30小包是供伊自己吸食之用，因詹秋雲與伊有債
    務糾紛，才會誣陷伊販賣海洛因，又鄭春菊係向伊朋友買毒
    品的云云。辯護人則為被告辯稱：鄭春菊、詹秋雲應是圖毒
    品危害防制條例關於減刑之規定，故為不實之指述云云。
  (一)按犯毒品危害防制條例第17條所列之罪，供出毒品來源，因
    而破獲者，得減輕其刑，為該法條所明定；則施用或販賣毒
    品之人，如供出毒品之來源因而破獲者，既得藉以要求寬典
    減輕其刑，為擔保其所為不利於對向共犯之陳述之真實性，
    尤應有足以令人確信其陳述為真實之補強證據，始能資為論
    罪之依據。而所謂「補強證據」，則指該項陳述本身之外，
    其他足以與之相互利用，本於推理作用，在客觀上足以使人
    對之產生確信之心證者而言；不問其為直接證據，間接證據
    ，或係間接事實之本身即情況證據，均得為補強證據之資料
    （最高法院93年度台上字第4189號、89年度台上字第3081號
    、81年度台非字第402 號判決意旨參照）。據此，為判斷施
    用毒品者所為毒品來源陳述之真實性，尤應進一步詳查與本
    案相關之各項情況及事實，亦即施用毒品者與被告之關係、
    彼此交往之背景、有無重大恩怨糾葛，確認無懷怨誣陷被告
    之可能後，再觀察被告是否有沾染毒品之惡習及其與毒品接
    觸之程度，以及施用毒品者所述其向被告購買毒品之時間、
    地點、方式、價額、次數及數量是否明確，前後是否相符，
    有無重大矛盾或瑕疵，其所為不利於被告指證之語意是否堅
    決，態度是否肯定，其指證購買毒品情節是否合於經驗法則
    及論理法則，被告否認之態度以及所為各項辯解及其聲請調
    查之證據是否可推翻施用毒品者對其不利之指證而採為其有
    利之認定依據等各項相關情況，以作為認定被告是否犯罪之
    依據。
  (二)經查：被告之綽號為「寶貝」，查獲之毒品海洛因係向綽號
    「阿清」之男子所購買等情，乃為其於警詢時所自陳，而上
    開犯罪事實，業據證人鄭春菊於97年6月25日偵查中具結證
    稱：「別人打我先生 (即詹秋雲)0000000000 號手機說要買
    海洛因，我先生就叫我幫那些人去『寶貝』那裡看有沒有海
    洛因可以買，如果有就幫他買，我從97年4月開始跟『寶貝
    』買海洛因，我接電話後對方會問我先生在不在，然後叫我
    幫他處理一下可不可以買到海洛因，我就會叫對方來載我去
    『寶貝』那裡問問看，對方會在『寶貝』家外面等我，把錢
    拿給我由我去『寶貝』那邊買海洛因交給他們，一次可以透
    過這樣方式賺取朋友所買的海洛因一點點來吸食，不一定多
    久跟『寶貝』買一次，大概1、2天、2、3天買1次，每次都
    買1,000元或2,000元，2,000元可買3包」等語（見偵卷第
    75-77頁）；復於97年6月30日偵查中具結證稱：「我所販賣
    的海洛因是跟『寶貝』乙○○及詹智明買的，從97年4月間
    開始跟乙○○買海洛因，買到被查獲前的一個禮拜大約是6
    月18日，每次買的數量不一定，最少1包約0.1公克，最多買
    5包，1包700元，如果買家買300元我就分裝，如果高於700
    元我就直接給他，賺差價，我直接到『寶貝』乙○○住的貨
    櫃屋跟他買，以現金交易」等語（見偵卷第92-95頁）；再
    於97年7月24日偵查中具結證稱：「我從97年4月開始到97年
    6月18日止，大概3、4天或4、5天去跟乙○○買1包或2包海
    洛因，最多買5包，大概買了1萬多元，他1包都賣我700元」
    等語（見偵卷第103頁）。復據證人詹秋雲於97年6月25日偵
    查中具結證稱：「我一些朋友打電話問我看我有沒有地方可
    以買海洛因，我就會打電話給『寶貝兄』乙○○，問他方便
    嗎，方便就是海洛因的意思，如果有他就會說方便，我就會
    跟朋友說有，我朋友就會來找我載我去乙○○那邊拿，我朋
    友把錢交給我，他在外面等，我去乙○○貨櫃屋內找乙○○
    買海洛因，再拿出來給朋友。我在97年6月份跟乙○○買2次
    海洛因，調2次給朋友阿能、阿輝，1次買500元、1次買800
    元」等語（見偵卷第78-79頁）。核證人鄭春菊、詹秋雲2人
    證述向被告購買海洛因之時間、地點、方式、價額、數量均
    頗為明確，亦可得悉被告販賣海洛因之方式，即係當鄭春菊
    、詹秋雲2人之朋友如欲購買海洛因而向其等探詢時，其2人
    即會帶同朋友至乙○○如附表一所示之貨櫃屋內，由其2人
    向乙○○購買後，再轉售予在外等候之朋友，藉此賺取差價
    或從中分得海洛因供其吸食，是其2人指證之情節，與一般
    代他人購買毒品之情節並無扞格之處。又證人鄭春菊對於其
    向被告購買之次數，前後雖證稱大概1、2天、2、3天或3、4
    天、4、5天買一次，而有不一致之情形，然此亦足認其向被
    告購買之次數極為頻繁，致難以詳細記憶實際之購買次數，
    故尚難據此即認鄭春菊前後之證述有重大矛盾或瑕疵。此外
    ，被告本身有吸食海洛因之習慣，除據其陳明在卷外，亦有
    臺灣高等法院被告前案紀錄表附卷可參，且被告於97年5月8
    日及同年5月31日，曾以其使用之0000000000號行動電話撥
    打詹秋雲使用之0000000000 號行動電話，分別向詹秋雲索
    取綽號「文政」之朋友寄放之海洛因供其止癮，及為綽號「
    阿宏」之朋友詢問有無海洛因等情，除據被告於警詢時供承
    外，亦有電信監察譯文表1份附卷可佐（見偵卷第18-20頁）
    ，足認被告與詹秋雲間確實有因海洛因之調取而密切往來。
    另於97年6月25日，經警於被告之貨櫃屋中執行搜索時，扣
    得電子磅秤1台、塑膠刮杓2 支、塑膠夾鍊袋4大包及已分裝
    完成之海洛因30小包等物，有扣押物品目錄表及法務部調查
    局濫用藥物實驗室調科壹字第09723031320號鑑定書在卷可
    稽（見偵卷第35頁、第108頁），均足供作為其販賣海洛因
    所用，故由被告與證人間彼此交往之背景、被告本身沾染毒
    品之惡習，及被告確有可供販賣之分裝工具及分裝完成之海
    洛因等情綜合觀之，足徵證人鄭春菊、詹秋雲上開證述應屬
    實情。惟鄭春菊既無法確認其實際向被告購買之次數，本院
    乃以對被告最有利之每5天購買1次，認定被告於97年4月至
    同年6月18日止，前後共販賣海洛因予鄭春菊15次，附此敘
    明。又揆之常情，買賣或施用毒品者間之毒品互通有無，要
    屬常見，則被告上開曾向詹秋雲索取綽號「文政」之朋友寄
    放之海洛因供被告一時施用止癮之用，並無足影嚮本件被告
    另有販賣第一級毒品海洛因犯行之認定。
  (三)被告雖辯稱因詹秋雲與其有債務糾紛，始誣陷其販賣海洛因
    云云，另證人詹秋雲亦於原審審理時翻異前詞，改稱：於97
    年2月初，被告曾向伊借12,000元，於6月中旬因被告沒有還
    錢，伊曾與被告吵過1次架，所以才誣指被告販賣海洛因，
    其實並無此事云云。惟查，被告與詹秋雲間僅有12,000元之
    債務糾紛，金額非鉅，除此之外並無重大恩怨糾葛，為被告
    所自陳（見原審卷第112頁），實難想像詹秋雲會因此甘冒
    偽證罪之重罰風險而設詞誣陷被告，況經原審對此矛盾之處
    訊問詹秋雲時，其亦稱：「（問：你知道販賣海洛因是重罪
    ？）是的。（問：乙○○欠你12,000元，金額大不大？）不
    算很大。（問：你跟乙○○間的過節頂多是1條小債務糾紛
    ？）是的。（問：你認為只為了12,000元的金錢糾紛，需要
    誣陷別人販賣海洛因，是否合理？）不合理？（問：既然情
    節不合理，你如何自圓其說？）沒有辦法自圓其說。（問：
    你是否替被告講話？）是。（問：你在警察局、檢察官訊問
    時，都是出自你的自由意思？）是的。」等語在卷（見原審
    卷第99-101頁）。則由證人詹秋雲於偵查中及原審審理時之
    證述觀之，其於偵查中所述係出於自由意思，且情節合理、
    語意堅決、態度肯定；反之，其在原審中，對於僅因小額金
    錢糾紛而誣指被告販毒乙節，非但有違常情，亦無法自圓其
    說，其後更自承是為被告說話。是本院認證人詹秋雲於偵查
    中之證述，因較無來自被告同庭在場之壓力，或事後串謀而
    迴護被告之機會，顯較可信，至其於原審審理中所述，應係
    迴護被告之詞，實無足採。
  (四)又證人鄭春菊雖亦於原審審理時翻異前詞，改稱：伊係到被
    告之貨櫃屋內，向被告的朋友購買海洛因，毒品是被告的朋
    友拿給伊，購買毒品的錢也是交給被告的朋友，因為伊不認
    識被告之朋友，只認識被告，所以才認為是被告在販賣云云
    。惟查：證人鄭春菊前於偵查中之歷次證述，均明確指證其
    係向被告本人購買海洛因，業如上述，且對於在被告之貨櫃
    屋中自被告朋友處取得毒品並交付金錢等情節，均隻字未提
    （見前開偵訊筆錄），查被告與鄭春菊間並無任何糾紛，為
    被告所自陳（見原審卷第111-112頁），是鄭春菊實無任何
    誣陷被告之動機，則如鄭春菊果非直接向被告購買毒品，其
    豈會在檢察官訊問時對此未置一詞，反迭稱係向被告購買，
    且被告前於警詢、偵查及原審準備程序中，均未曾以販賣海
    洛因之人是其朋友等語為辯，如鄭春菊所述實在，以被告被
    訴之事實乃販賣第一級毒品之重罪，其豈會對此有利之事證
    置若罔聞，此實不符常情。況依一般大眾之生活經驗，自然
    人之間買賣物品時，交易對象通常即指交付貨品及收取貨款
    之人，一般人對此當不致有所誤認，則鄭春菊既於原審陳明
    均係由被告之朋友交付毒品並收取貨款，其豈會僅因不認識
    被告之朋友，即在偵查中證稱係由被告販賣海洛因予伊，此
    顯不符吾人之經驗法則。復觀以原審對此訊問鄭春菊時，其
    稱：「（問：跟乙○○買，與跟乙○○的朋友買，意思是否
    差很多？）我不知道，我就是去貨櫃屋那裡買，他朋友給我
    的就對了。（問：由誰販賣，意思差這麼多，回答時是否很
    容易分辨？）由誰販賣是很容易分辨。（問：跟警察、檢察
    官回答是乙○○賣的，還是乙○○的朋友賣的，有沒有很難
    ？）沒有。」等語（見原審卷第106-108頁）。則鄭春菊對
    於是由被告或被告的朋友販賣海洛因乙節，既非難以分辨，
    且於原審審理時尚能明確陳述是向被告之朋友購買，此益徵
    其在偵查中對於檢察官訊問毒品是向何人購買乙節，當能正
    確理解並加以回答，是其於原審證稱因為不認識被告的朋友
    ，只認識被告，才認為是被告在販賣云云，顯係基於被告同
    庭在場之壓力，而為迴護被告之詞，不足採信。
  (五)又被告雖另辯稱：扣案之海洛因30包等物係供其本身吸食之
    用，並未用以販賣云云。惟查：扣案之海洛因30包經送驗後
    ，測得合計淨重為4.03公克，此有法務部調查局濫用藥物實
    驗室調科壹字第09723031320 號鑑定書在卷可證（見偵卷第
    108 頁）。且在政府嚴格查緝之下，海洛因之交易風險極高
    ，價格亦相當昂貴，此乃眾所周知之事，則上開海洛因之數
    量非多，如被告欲供己施用，從總量中取用一部份當無困難
    ，亦可減少分裝過程中毒品散逸、耗損而生之財產損失，實
    無於施用前先分裝為30包之必要，而被告竟仍將總數不多之
    海洛因再分裝為30包之多，亦顯現其除供己施用外，實有於
    分裝後以每包為單位計價販售之意思甚明，其所辯難以採信
    。
  (六)又販賣海洛因係違法行為，非可公然為之，亦無公定之價格
    ，不論是瓶裝或紙包之海洛因，均可任意分裝增減分量，而
    每次買賣之價量，亦隨時依雙方之關係深淺、資力、需求之
    數量及對行情之認知、來源是否充裕、販賣者是否渴求資金
    、查緝是否嚴緊、購買者被查獲時供述購買對象之可能性之
    風險評估等，因而異其標準，並機動調整，非可一概而論；
    惟販賣之人從價差或量差中牟利方式雖異，其意圖營利之非
    法販賣行為則一。本件被告販賣上開海洛因之價量俱臻明確
    ，被告雖否認犯行，惟被告與鄭春菊、詹秋雲非屬至親，不
    可能甘冒重典而按購入價格轉售海洛因而亳無利得，是其有
    營利之意圖，灼然甚明。
  (七)綜上所述，本件事證明確，被告犯行堪以認定，應予依法論
    科。
二、核被告所為，係犯毒品危害防制條例第4 條第1 項之販賣第
    一級毒品既遂罪。被告因販賣而持有毒品海洛因之低度行為
    ，均應為販賣之高度行為所吸收，不另論罪。被告如附表一
    所示共17次販賣第一級毒品海洛因之犯行，犯意各別，時間
    不同，應分論併罰。又被告前有如事實欄所載之刑案科刑及
    執行紀錄，於97年1月31日執行完畢等情，有臺灣高等法院
    被告前案紀錄表1份在卷可稽，其受有期徒刑之執行完畢後
    ，5年內故意再犯本案前揭之罪，均為累犯，除販賣第一級
    毒品罪之法定本刑為死刑及無期徒刑部分不得加重外，餘依
    法加重其刑。
三、又按犯罪之情狀顯可憫恕，認科以最低度刑仍嫌過重者，得
    酌量減輕其刑，刑法第59條定有明文。而販賣第一級毒品罪
    之法定刑為死刑或無期徒刑，然同為販賣第一級毒品之人，
    其原因動機不一，犯罪情節未必盡同，或有大盤毒梟者，亦
    有中、小盤之分，甚或僅止於吸毒者友儕間為求互通有無之
    有償轉讓者亦有之，其販賣行為所造成危害社會之程度自屬
    有異，法律科處此類犯罪，所設之法定最低本刑卻同為「死
    刑或無期徒刑」，不可謂不重。於此情形，倘依其情狀處以
    較輕之徒刑，即足以懲儆，並可達防衛社會之目的者，自非
    不可依客觀之犯行與主觀之惡性二者加以考量其情狀，是否
    有可憫恕之處，適用刑法第59條之規定酌量減輕其刑，期使
    個案裁判之量刑，能斟酌至當，符合比例原則。本案被告乙
    ○○所為販賣第一級毒品部分，販賣次數僅有17次，販賣毒
    品數量非鉅，獲利僅1 萬餘元，並非惡性極重之大毒梟，倘
    就被告販賣第一級毒品之犯行均科以法定最低刑度，均猶嫌
    過重，難謂符合罪刑相當性及比例原則，更無從與大毒梟之
    惡行有所區隔，客觀上足以引起一般之同情，其犯罪情狀尚
    有可憫之處，是其所犯上開販賣第一級毒品各罪，均爰依刑
    法第59條規定，減輕其刑，並就併科罰金部分先加後減，就
    法定刑為死刑、無期徒刑部分則予減輕其刑。
四、原審持同一見解，適用毒品危害防制條例第4條第1項、第18
    條第1項前段、第19條第1項，刑法第11條前段、第47條第1
    項、第59條、第51條第5款，並審酌被告無視於我國政府禁
    絕毒害之堅定立場，僅圖一己私人經濟利益，任將海洛因販
    賣予他人，致使買受之吸毒者更加產生依賴性及成癮性，戕
    害國民健康與社會治安程度至鉅，且犯後飾詞否認犯行，毫
    無悔意及其犯罪動機、目的、智識程度等一切情狀，分別量
    處如附表二所示之刑，並定應執行有期徒刑拾捌年，以示懲
    儆，認事用法，核無不合，量刑亦稱妥適。被告上訴意旨
    ，否認犯罪，指摘原判決不當，為無理由，應予駁回。
五、按查獲之第一、二級毒品及專供製造或施用第一、二級毒品
    之器具，不問屬於犯人與否，均沒收銷燬之；又犯第4 條至
    第9 條、第12條、第13條或第14條第1 項、第2 項之罪者，
    其供犯罪所用或因犯罪所得之財物，均沒收之，如全部或一
    部不能沒收時，追徵其價額或以其財產抵償之，毒品危害防
    制條例第18條第1 項前段、第19條第1 項分別定有明文。又
    依毒品危害防制條例第19條第1 項規定內容以觀，必須無法
    沒收之財物始有追徵其價額，或以其財產抵償之問題。如該
    等財物已經扣案，僅於主文宣告沒收即為已足，自無再諭知
    追徵價額或以財產抵償之必要（最高法院95年度台上字第
    5106號判決參照）。扣案之海洛因30包（合計淨重4.03公克
    ，空包裝總重6.18公克）均屬第一級毒品，且與被告販賣第
    一級毒品之犯行有關，應依毒品危害防制條例第18條第1 項
    前段沒收銷燬之（海洛因之包裝袋上均殘留有毒品成分，無
    法析離，應併予沒收銷燬），至於鑑驗耗損之毒品，既已滅
    失，毋庸再予宣告沒收銷燬，附此敘明。又扣案之塑膠刮杓
    2支、電子磅秤1台、小型夾鍊袋41個，均為被告所有，已據
    其陳明在卷，且係用以供（或預供）分裝上開毒品販賣所用
    之物，應依同條例第19條第1項之規定宣告沒收之。又被告
    販賣毒品所得財物各如附表一所示，合計為15,300元，應依
    同條例第19條第1項之規定宣告沒收，如全部或一部不能沒
    收時，以其財產抵償之。至扣案之大型夾鍊袋226個、殘渣
    袋20個、安非他命吸食器1組及注射針筒19支等物，為被告
    施用毒品所用之物，與本案販賣海洛因之犯行無關；另LG牌
    手機、三星牌手機各1支，為被告日常聯絡之用，無積極證
    據足資證明係屬供被告犯本罪所用之物，故均不予宣告沒收
    ，亦併此敘明。
據上論結，應依刑事訴訟法第三百六十八條，判決如主文。
本案經檢察官甲○○到庭執行職務。
中    華    民    國    98    年    3     月    3     日
            刑事第二庭    審判長法  官  李  璋  鵬
                                法  官  胡  忠  文
                                法  官  蕭  錦  鍾
以上正本證明與原本無異。
如不服本判決應於收受送達後10日內向本院提出上訴書狀，其未
敘述上訴之理由者，並得於提起上訴後10日內向本院補提理由書
（均須按他造當事人之人數附繕本）「切勿逕送上級法院」。
                                書記官  吳  雅  菁
中    華    民    國    98    年    3     月    3     日
附錄所犯法條全文：
毒品危害防制條例第4條
製造、運輸、販賣第一級毒品者，處死刑或無期徒刑；處無期徒
刑者，得併科新臺幣 1 千萬元以下罰金。
製造、運輸、販賣第二級毒品者，處無期徒刑或7 年以上有期徒
刑，得併科新臺幣7 百萬元以下罰金。
製造、運輸、販賣第三級毒品者，處5 年以上有期徒刑，得併科
新臺幣5 百萬元以下罰金。
製造、運輸、販賣第四級毒品者，處3 年以上10年以下有期徒刑
，得併科新臺幣3 百萬元以下罰金。
製造、運輸、販賣專供製造或施用毒品之器具者，處1 年以上7
年以下有期徒刑，得併科新臺幣1 百萬元以下罰金。
前五項之未遂犯罰之。
附表一：
┌─┬───┬─────┬────┬─────────┬──────────┐
│編│販賣  │販賣時間、│販賣地點│      販毒方式    │數量及販毒所得      │
│號│對象  │次數      │        │                  │                    │
├─┼───┼─────┼────┼─────────┼──────────┤
│1 │鄭春菊│97年4月至 │苗栗縣卓│鄭春菊每隔5天前往 │以最有利於被告之方式│
│  │      │97年6月18 │蘭鎮台三│前開貨櫃屋內，以每│計算：700元×20包（1│
│  │      │日止（每5 │線「綠色│包700元之價格向林 │次買5包、1次買2包、 │
│  │      │天買1次， │奇蹟檳榔│保元購買海洛因，每│其餘13次均買1包）， │
│  │      │共計15次）│攤」後方│次買1包或2包，最多│共14,000元          │
│  │      │          │之貨櫃屋│買5包。           │                    │
│  │      │          │內      │                  │                    │
├─┼───┼─────┼────┼─────────┼──────────┤
│2 │詹秋雲│97年6月間 │同上    │詹秋雲前往前開貨櫃│2包，共1,300 元     │
│  │      │（共計2次 │        │屋內，向乙○○購買│                    │
│  │      │）        │        │海洛因2次，1包500 │                    │
│  │      │          │        │元，另1包800元。  │                    │
└─┴───┴─────┴────┴─────────┴──────────┘
附表二：
┌──┬────┬───────┬─────────────────────┐
│編號│犯罪事實│所犯法條      │           論處之罪及所宣告之刑           │
├──┼────┼───────┼─────────────────────┤
│ 1  │如附表一│毒品危害防制條│乙○○販賣第一級毒品，共拾伍罪，均累犯，各│
│    │編號1所 │例第4條第1項  │處有期徒刑拾伍年陸月，扣案之第一級毒品海洛│
│    │示      │              │因參拾包（合計淨重肆點零參公克、空包裝總重│
│    │        │              │陸點壹捌公克）沒收銷燬，扣案之塑膠刮杓貳支│
│    │        │              │、電子磅秤壹台、小型夾鍊袋肆拾壹個均沒收，│
│    │        │              │因販賣第一級毒品所得計新臺幣壹萬肆仟元沒收│
│    │        │              │，如全部或一部不能沒收時，以其財產抵償之。│
│    │        │              │                                          │
├──┼────┼───────┼─────────────────────┤
│ 2  │如附表一│同上          │乙○○販賣第一級毒品，共貳罪，均累犯，各處│
│    │編號2 所│              │有期徒刑拾伍年陸月，扣案之第一級毒品海洛因│
│    │示      │              │參拾包（合計淨重肆點零參公克、空包裝總重陸│
│    │        │              │點壹捌公克）沒收銷燬，扣案之塑膠刮杓貳支、│
│    │        │              │電子磅秤壹台、小型夾鍊袋肆拾壹個均沒收，因│
│    │        │              │販賣第一級毒品所得計新臺幣壹仟參佰元沒收，│
│    │        │              │如全部或一部不能沒收時，以其財產抵償之。  │
│    │        │              │                                          │
└──┴────┴───────┴─────────────────────┘


司法院資訊處製作；財團法人民間司法改革基金會備份。
